臺灣高等法院交通事件裁定　　　　　　　　　　　　九十三年度交抗字第四二七號
　　抗　告　人
　　即受處分人　甲○○
右抗告人因違反道路交通管理處罰條例案件，不服台灣台北地方法院中華民國九十三
年五月二十日裁定（九十三年度交聲字第三○八號；原處分案號：北市裁三字第裁二
二｜Ａ00000000號），提起抗告，本院裁定如左：
    主  文
抗告駁回。
    理  由
一、按汽車臨時停車，應依左列規定：二、交岔路口、公共汽車招呼站十公尺內、消
    防栓、消防車出入口五公尺內不得臨時停車。道路交通安全規則第一百十一條第
    一項第二款定有明文。如汽車駕駛人停車時，有在禁止臨時停車處所停車之情形
    者，處新臺幣（下同）六百元以上一千二百元以下罰鍰，道路交通管理處罰條例
    第五十六條第一項第一款亦有處罰規定。
二、原裁定略以：異議人即受處分人甲○○所有之車號ＤＣ｜二二二五號自用小客車
    於民國九十二年九月五日十二時三十二分許，在臺北市○○○路○段二三三巷六
    號交岔路口十公尺內禁止臨時停車之路段停車，受處分人既坦承於前開時、地停
    車之事實，雖否認有何違反道路交通管理處罰條例之行為，但有採證照片一幀足
    稽，受處分人違規行為明確。原處分機關依道路交通管理處罰條例第五十六條第
    一項第一款及違反道路交通管理事件統一裁罰基準表規定，裁處額罰鍰一千二百
    元，並無違誤，本件受處分人之異議為無理由，應予駁回等語。
三、抗告意旨略以：抗告人停車處所並未劃有紅線，因原裁定認事用法均有所違誤，
    違反無罪推定原則為此提起抗告等語。
四、然查本件抗告人即受處分人甲○○所有之車號ＤＣ｜二二二五號自用小客車於民
    國九十二年九月五日十二時三十二分許，在臺北市○○○路○段二三三巷六號交
    岔路口十公尺內禁止臨時停車之路段停車，為臺北市政府警察局交通警察大隊大
    安分隊警員當場以拍照之方式採證，並以抗告人有違反前揭道路交通管理處罰條
    例第五十六條第一項第一款規定之行為掣單舉發，嗣將舉發通知單送達於抗告人
    後，抗告人未於應到案日期（九十二年十月十六日）前向原處分機關提出申訴，
    嗣原處分機關請舉發單位即臺北市政府警察局大安分局調查結果，仍認抗告人有
    前開違規行為。查抗告人亦坦承其所駕駛車號ＤＣ｜二二二五號之自用小客車於
    前開時、地停車之事實，雖否認有何違反道路交通管理處罰條例之行為，辯稱：
    其停車處所並未劃有紅線，台北市○○○路○段一四六巷所指之路口與巷口是否
    相同？其不知十公尺之意義所指為何，惟獨伊所停放之車遭開單，其他車輛卻可
    停車，且伊未收到紅單等語云云。經查：抗告人確在臺北市○○○路○段二三三
    巷六號交岔路口十公尺內停車之事實，業據抗告人自承如前，並有卷附臺北市政
    府警察局大安分局九十三年三月三日北市警安分交字第○九三六○九九六一○○
    書函、採證照片一幀附卷足稽，抗告人違規行為明確。又前項舉發通知單已於九
    十二年九月二十三日以郵局掛號函向抗告人住所地送達，亦有臺北市交通事件裁
    決所九十三年四月二十七日北市裁四字第○九三三四四九四二○○號函附中華郵
    政股份有限公司臺北郵局簡函足按。抗告人空言現場未劃紅線，其主觀上不知巷
    口、路口及十公尺之意義，以此為由提出異議，率爾指摘同時違規停車之車輛未
    受到處罰，均無解於違規實事之認定，本件事證明確，抗告人違規行為堪以認定
    ，自應依法論處。
五、綜上所述，抗告人所駕駛之車輛確有停放禁止臨時停車之處違規行為，原處分機
    關依道路交通管理處罰條例第五十六條第一項第一款及違反道路交通管理事件統
    一裁罰基準表規定，裁處額罰鍰一千二百元，並無違誤，原裁定認異議為無理由
    ，而裁定駁回異議，並無不合，抗告人提起抗告，仍執陳詞否認違規，其抗告無
    理由，應予駁回。
六、據上論結，應依道路交通案件處理辦法第二十六條，刑事訴訟法第四百十二條，
    裁定如主文。
中　　　華　　　民　　　國　　九十三　　年　　　十　　　月　　 十九 　　日
                              台灣高等法院交通法庭
                                  審判長法  官  陳  正  雄
                                        法  官  許  宗  和
                                        法  官  許  錦  印
右正本證明與原本無異。
不得再抗告。
                                        書記官  楊  妙  恩
中　　　華　　　民　　　國　　九十三　　年　　　十　　　月　　 二十 　　日
